臺灣桃園地方法院民事簡易判決
111年度壢國簡更一字第1號
原      告  胡又双  
被      告  桃園市政府警察局中壢分局

法定代理人  蕭欽杰  
訴訟代理人  黃鈺淳律師
上列當事人間請求國家賠償事件，本院於民國111年3月28日言詞
辯論終結，判決如下：
    主    文
一、原告之訴駁回。
二、訴訟費用由原告負擔。
    事實及理由
壹、程序事項
　　按國家賠償法第10條第1項規定：「依國家賠償法請求損害
    賠償時，應先以書面向賠償義務機關請求之。」同法第11條
    第1項前段規定：「賠償義務機關拒絕賠償，或自提出請求
    之日起逾30日不開始協議，或自開始協議之日起逾60日協議
    不成立時，請求權人得提起損害賠償之訴。」查原告於訴訟
    繫屬中向被告請求賠償，被告則於民國110年6月10日拒絕賠
    償，有被告110年賠議字第1號拒絕賠償理由書在卷可餐（見
    本院卷第國簡抗卷第19頁）。是可認原告已依上開國家賠償
    法規定，踐行與賠償義務機關之協議先行程序，則原告提起
    本件國家賠償事件，程序上自屬合法，先予敘明。
貳、實體事項
一、原告主張
　　被告於109年8月19日舉發原告無照駕駛機車，致桃園市政府
    交通事件裁決處對原告開立新臺幣（下同）6,000元之罰單
    （下稱系爭罰單）。致原告生存權、工作權、自由權和名譽
    權受有共321,688元之損害，爰依國家賠償法第2條之規定提
    起本件訴訟等語。並聲明：被告應給付原告321,688元，及
    自起訴狀繕本送達翌日起至清償日止，按週年利率5%計算之
    利息。
二、被告答辯
　　系爭罰單開立前，因原告未依法進行兩段式左轉經員警攔停
    ，員警查詢公路監理電子閘門系統，顯示原告駕照業經註銷
    ，是舉發原告無照駕駛，並經桃園市政府交通事件裁決處做
    成系爭罰單。系爭罰單雖嗣後經本院109年度交字第386號判
    決撤銷，然被告於舉發當時無從知悉，並無故意過失。且原
    告主張受侵害之權利均未舉證等語。並聲明：原告之訴駁回
    。
三、本院得心證之理由
（一）按國家賠償法第2條第2項規定：「公務員於執行職務行使
      公權力時，因故意或過失不法侵害人民自由或權利者，國
      家應負損害賠償責任。公務員怠於執行職務，致人民自由
      或權利遭受損害者亦同。」民事訴訟法第277 條本文規定
      ：「當事人主張有利於己之事實者，就其事實有舉證之責
      任。」民事訴訟如係由原告主張權利者，應先由原告負舉
      證之責，若原告先不能舉證，以證實自己主張之事實為真
      實，則被告就其抗辯事實即令不能舉證，或其所舉證據尚
      有疵累，亦應駁回原告之請求（最高法院100 年度台上字
      第415 號判決意旨參照）。
（二）本件原告主張被告之員警舉發原告無照駕駛，侵害原告之
      權利等語，此為被告所否認，是原告自應就此負舉證責任
      。查原告提出之本院109年度交字第386號判決記載，原告
      之駕照自103年7月20日經逕行註銷，迄至110年2月3日該
      判決做成時原告均未重新考領（見110年度壢國簡字第1號
      卷宗，下稱原審卷，第10頁）。上開判決雖認註銷原告駕
      照之處分無效，然亦可知被告員警於109年8月19日舉發原
      告無照駕駛時，原告駕照形式上仍處於註銷狀態，則被告
      員警舉發原告無照駕駛，難認有何故意或過失不法侵害原
      告可言。原告又未提出其他證據證明供本院審酌，自難認
      原告之主張可採。
四、綜上所述，原告依國家賠償法第2條之規定提起本件訴訟，
    請求被告給付原告321,688元及其利息，為無理由，應予駁
    回。
五、本件事證已臻明確，兩造其餘主張陳述及所提之證據，經審
    酌均與本院前揭判斷無影響，毋庸一一論述，附此敘明。
六、訴訟費用負擔之依據：民事訴訟法第78條。
中　　華　　民　　國　　111 　年　　4 　　月　　22　　日
                    中壢簡易庭      法  官  周仕弘

上判決正本係照原本作成。
如不服本判決，應於判決送達後20日內向本庭（臺灣桃園地方法
院中壢簡易庭）提出上訴狀。（須附繕本）。
如委任律師提起上訴者，應一併繳納上訴審裁判費。
中　　華　　民　　國　　111 　年　　4 　　月　　22　　日
                                    書記官  巫嘉芸